臺灣高等法院刑事判決　　　　　　　　 100年度軍上字第22號
上　訴　人
即　被　告　余世杰
上列上訴人因違反職役職責案件，不服國防部高等軍事法院100
年度上訴字第33號，中華民國100年6月23日第二審判決（初審判
決：國防部北部地方軍事法院100年訴字第054號；起訴案號：國
防部北部地方軍事法院檢察署100年偵緝字第006號），提起上訴
，本院判決如下:
    主  文
上訴駁回。
    理  由
按當事人不服高等軍事法院宣告有期徒刑之上訴判決者，得以判
決違背法令為理由，向高等法院提起上訴；上訴高等法院之案件
，準用刑事訴訟法關於上訴第三審之規定，軍事審判法第181 條
第5項、第206條第1 項但書分別定有明文。又按上訴於第三審法
院，非以判決違背法令為理由，不得為之，刑事訴訟法第377 條
亦有明文。是提起第三審上訴，應以原判決違背法令為理由，係
屬法定要件，且必須依據卷內資料為具體之指摘，並足據以辨認
原判決已具備違背法令之形式，始屬相當。若上訴理由狀並未依
據卷內訴訟資料，具體指摘原判決不適用法則或如何適用不當，
或上訴理由狀雖指摘原判決有違背法令，但未指明原判決有如何
違法事由之具體情事，僅泛言有何條款之違法而無具體情事，或
顯與法律規定得為第三審上訴理由之違法情形不相適合者，均應
認其上訴為違背法律上之程式，予以駁回（最高法院76年度台上
字第5771號判例意旨參照）。本件原審即國防部高等軍事法院認
第一審法院即國防部北部軍事法院以被告犯意圖長期脫免職役而
離去職役罪，判處有期徒刑1年，認事用法並無不合，並以被告
稱量刑過重而提起上訴為無理由，駁回被告之上訴，原判決已於
判決理由詳予說明其所憑之證據及其認定之理由，從形式上觀察
並無何違背法令之情形。被告不服，提起本件上訴，上訴理由略
以：被告已心知悔悟，家中生計有賴被告負擔，請從輕量刑云云
。惟關於刑之量定，係實體法上賦予法院得為自由裁量之事項，
倘其未有逾越法律所規定之範圍，或濫用其權限，即不得任意指
摘為違法，以為第三審上訴之理由（最高法院75年台上字第7033
號判例參照）。本件原判決以第一審軍事法院業已審酌被告身為
志願士兵，竟僅因細故，即擅自逾假逃匿在外長達數年之久，法
紀觀念顯然淡薄，惟念其已坦承犯行、犯後態度尚稱良好等一切
情狀，於法定本刑5年以下有期徒刑之範圍內，量處有期徒刑1年
，量刑並無不當而駁回其上訴，係在適法範圍內行使其量刑之裁
量權，既未逾越法定刑度，又未濫用自由裁量之權限，就形式觀
察，要無足以影響判決結果之違背法令情形存在。被告前揭上訴
意旨，並無一語敘及原判決有何違背法令，亦未依據卷內訴訟資
料，具體指摘原判決有何不適用法則或適用法則不當之情形，自
非適法之第三審上訴理由。揆諸上開說明，本件上訴違背法律上
程式，應予駁回。
據上論斷，應依軍事審判法第206條第1項，刑事訴訟法第395 條
前段，判決如主文。
中    華    民    國   100    年    8     月    5     日
                  刑事第二十一庭審判長法  官  周政達
                                      法  官  趙文
                                      法  官  楊力進
以上正本證明與原本無異。
不得上訴。
                                      書記官  彭威翔
中    華    民    國   100    年    8     月    5     日